

SKILLS

Java SQL **Javascript** HTML CSS **JQuery Bootstrap** SASS

Wordpress

Inkscape

Photoshop

Inglese

Spagnolo

Francese

Team Working

00000

Learning Ability

Problem Solving



MARIO MORISI

07/02/1989

Roma, Italia

mario.morisi@hotmail.it

3475028802

WEB SITE https://mariommm89.github.io/mariomorisi/

Lavoro nel mondo della ristorazione dal 2005 e dal 2012 ricopro nel settore ruoli di responsabilità in ambienti multiculturali e con clientela internazionale. Questo mi ha permesso di affinare le mie abilità linguistiche e di sviluppare ottime capacità gestionali, di relazione con i clienti, di leadership e team working. Sono alla ricerca di nuove opportunità di lavoro che siano più stimolanti ed in linea con le mie attitudini. Sono sempre stato appassionato di informatica e vorrei inserirmi in questo settore. Ho seguito dei corsi di formazione professionale in materia che mi hanno molto coinvolto e motivato nella ricerca di lavoro in questo ambito. Imparo molto in fretta e mi dedico al lavoro con determinazione, professionalità e dedizione.

FORMAZIONE

- DIPLOMA PRESSO LICEO SCIENTIFICO LINGUISTICO M.V.POLLIONE (AVEZZANO) ANNO-2008
- STUDENTE PRESSO CHIMICA E TECNOLOGIE FARMACEUTICHE (LA SAPIENZA - ROMA)
- CORSO DI FORMAZIONE PROFESSIONALE FULLSTACK DEVELOPER CON JAVA (LACERBA.IO)
- CORSO DI PROGRAMMAZIONE WEB:
 HTML E CSS BASE E AVANZATO (CON SASS E BOOTSTRAP)
- CORSO DI PROGRAMMAZIONE JAVASCRIPT, TYPESCRIPT E JQUERY
- CORSO DI INTRODUZIONE A GIT, GOOGLE ANALYTICS E GOOGLE TAG MANAGER
- CORSO JAVA (ACCADEMIA DOMANI)
- CORSO PROGRAMMAZIONE JAVA:
 JAVA CORE, JAVA DATABASE CONNECTIVITY, JAVA-WEB
 APPLICATIONS

- CORSO DATABASE RELAZIONALI, SQL E DOCKER
- CORSO WEB DESIGN

ESPERIENZE LAVORATIVE

2005 - 2006

Cameriere stagionale presso "L'OLIMPO 3★ (AQ)"

2006 - 2007

Cameriere stagionale presso "HOTEL DEI MARSI 4★ (AQ)"

2007 - 2008

Cameriere stagionale presso "HOTEL OLIMPIA 4★ (AQ)"

09/2008 - 12/2008

Commis di sala presso "HOTEL DOMINA 4★ (RM)"

2012 - 2016

Cameriere di sala presso "I MAGNIFICI (RM)" (gestione sala, ordinazioni e prenotazioni)

12/2016 - 05/2018

Responsabile di sala e cassiere presso "ROSSO MARGHERITA (RM)"

09/2018 - 09/2019

Direttore di sala presso "220 GRAMMI (RM)" (gestione sala, forniture, cassa e personale)

09/2019

Direttore di sala presso "MOKU SUSHI RESTAURANT (RM)"

Autorizzo il trattamento dei miei dati personali ai sensi del Dlgs 196 del 30 giugno 2003 e dell'art. 13 GDPR (Regolamento UE 2016/679) ai fini della ricerca e selezione del personale.